

LAURA CATALÁN

FILMAKER & PHOTOGRAPHER

Vivimos en un mundo lleno de imágenes. Si quieres llamar la atención del espectador tienes que ser único, impactantete, visual, técnico y de calidad porque recuerda, ahora todo el mudo tiene una cámara pero no todos son profesionales.

CONTACT

lauraphotocatalan@gmail.com



laurakatalan.hostman.site





SKILLS

- **PHOTOGRAPHER**
- VIDEO CREATOR
- LIGHTING TECHNICIAN
- **GRAPHIC DESIGNER**
- **ADOBE PHOTOSHOP**
- ADOBE PREMIERE
- ADOBE AFTER EFFECT
- **ADOBE ILLUSTRATOR**

LENGUAGE

- SPANISH
- **ENGLISH**

INTEREST



ABOUT ME

Con más de cinco años de experiencia en conocimientos técnicos del sector de la imagen, el sonido y el diseño. Habilidades de comunicación tanto orales como escritas; y con capacidad de trabajar con eficacia como parte de un equipo o individualmente. Con carnet de conducir y vehículo propio.



EDUCATION

2012 - 2014 HND Diploma in CREATIVE MEDIA PRODUCTION (QCF) CEV (Centros De Estudios Del Vídeo), Madrid.

Ténico Superior en Realización Audiovisual y Espectáculos 2012 - 2014 CEV (Centros De Estudios Del Vídeo), Madrid.

> Realización de diferentes proyectos audiovisuales como informativos, debates, reportajes, documentales, cortometrajes, conciertos, spots publicitarios y cabeceras en 2D y 3D.

Ténico Superio en Artes Plásticas y Diseño en Fotografía Artística 2009 - 2011 EASDAL (Escuela De Arte y Superior De Diseño Antonio Lopez).

> Teoría e historia del color y la luz. Diferentes técnicas y esquemas de iluminación para la posterior realización de fotografías de estudio, retrato, arquitectura enfocada a clientes con su correspondiente cartelería para la venta y exposición.



EXPERIENCE

Oct 2019 - Now **Grupo Educativo** - Profesora de fotografía y retoque digital (Camera Raw / Adobe Photoshop).

Sep 2019 - Now

- Profesora de fotografía y retoque digital con Adobe Photoshop.

- Profesora de vídeo y edición de vídeo con Adobe Premiere.

Crêperie La Rue Sep 2018 - Nov 2019

Fotógrafa y Community manager.

Sep 2015 - Oct 2020 Ayuntamiento de la Comunidad de Madrid ASIUL PROSOCIAL SL

> - Campañas anuales de prevención de Violencia de Género: Grabación y edición de vídeos promocionales, preventivos, entrevistas, reportajes, diseño de cartelería, trípticos, pasatiempos infantiles y diseño de packaging.

- Profesora de taller de cortometrajes para adolescentes.

- Realización audiovisual multicámara de diversos proyectos de danza, tratro y baile para diferentes municipios con sus respectivos videos promocionales y publicitarios.

- Sesión fotográfica para cobertura de eventos

Ayuntamientos: Colmenar de Oreja, Yepes, Ciempozuelos, Leganes, Casarrubuelos y Aranjuez.

MLS (Multiple Listing Service) Sep 2016 - Sep 2018

- Departamento de Marketing y Comunicación: Diseño, Fotografía y Audiovisual:

Creación de vídeos promocionales, vídeos para la Academia MLS on-line con croma, cobertura fotográfica y audiovisual de eventos nacionales del sector inmobiliario como REMAX, CIU y LOOK&FIN, diseño de cartelería, portfolio de empresa, bunner y blog de eventos.

Community manager y CRM.

GAME Jun 2016

- Operador de cámara MADRID GAME WEEK: Feria Internacional del Videojuego.

Producciones Spot Media Feb 2015 - Sep 2016

Técnico en el departamento de Realización Audiovisual. Guión y dirección del cortometraje "EMOCIONES ONÍRICAS", operario de cámara en: "FIBRA x FIBRA", "Más que Pop", "Mira que Boda" y en diversos eventos como PASARELA COSTURAS, PREMIOS IRIS y PREMIOS KAPITAL.

May 2014 - Nov 2014

IMAGINE TV

Operador de cámara, técnico de iluminación y edición de vídeo.

Jun 2011 - Sep 2011

La Tribuna de Ciudad Real

Departamento de fotografía: Reportera gráfica de la campaña política, eventos deportivos, apertura de nuevos establecimientos y noticias de actualidad para la web e impresión.



REFERENCES

ASIUL PROSOCIAL SL

a.forbes.gil@gmail.com +34 611 49 48 35



consulta.educadora@gmail.com

Crêperie La Rue